臺灣板橋地方法院刑事判決　　　　　　100年度簡上字第318號
上　訴　人
即　被　告　柯建廷
上列上訴人即被告因贓物案件，不服本院中華民國100 年3 月11
日第一審判決（聲請簡易判決處刑案號：99年度簡字第10235 號
），提起上訴，本院管轄之第二審合議庭裁定如下：
    主  文
上訴駁回。
    事  實
一、柯建廷前曾於民國96年間，因偽造文書等案件，經本院以96
    年度簡字第8422號判處有期徒刑3 月確定，其於97年6 月25
    日易科罰金執行完畢。詎其猶不知悔改，明知廖茂男、張家
    瑞（另案經本院以99年度訴字第2822號判決審結）於附表所
    示之時間，向其兜售如附表所示之產品，均係來路不明之贓
    物，仍基於故買贓物之犯意，以附表所示之價格故買之。
二、案經內政部警察署、桃園縣政府警察局報請臺灣板橋地方法
    院檢察署檢察官偵查後聲請簡易判決處刑。
    理  由
壹、程序部分：
一、有關證據能力部分：
  (一)按被告以外之人於審判外之言詞或書面陳述，除法律有規定
    者外，不得作為證據，刑事訴訟法第159 條第1 項固定有明
    文。然被告以外之人於偵查中向檢察官所為之陳述，除顯有
    不可信之情況外，得為證據；被告以外之人於審判外之陳述
    ，雖不符同法第159 條之1 至之4 之規定，而經當事人於審
    判程序同意作為證據，法院審酌該言詞陳述或書面陳述作成
    時之情況，認為適當者，亦得為證據；又當事人、代理人或
    辯護人於法院調查證據時，知有第159 條第1 項不得為證據
    之情形，而未於言詞辯論終結前聲明異議者，視為有前項之
    同意，同法第159 條之1 第2 項、第159 條之5 亦分別定有
    明文。又刑事訴訟法第159 條之5 的立法意旨在於傳聞證據
    未經當事人之反對詰問予以核實，原則上先予排除。惟若當
    事人已放棄反對詰問權，於審判程序中表明同意該等傳聞證
    據可作為證據；或於言詞辯論終結前未聲明異議，基於尊重
    當事人對傳聞證據之處分權，及證據資料愈豐富，愈有助於
    真實發見之理念，上開傳聞證據亦均得資為證據。經查：關
    於證人廖茂男於偵查中之陳述，係經檢察官諭知證人有具結
    之義務及偽證之處罰並命朗讀結文具結擔保其證言之真實性
    後，以證人身份，於檢察官面前完整、連續陳述其親身經歷
    ，且查無證據顯示係遭受強暴、脅迫、詐欺、利誘等外力干
    擾情形，或在影響其心理狀況致妨礙其自由陳述等顯不可信
    之情況，而被告柯建廷於本院準備程序中已表示對上開證據
    之證據能力不爭執（見本院100 年度簡上字第318 號卷第47
    頁），且經本院於最後審理期日就上開偵查筆錄逐一提示並
    告以要旨，被告柯建廷就此部分證據之證據能力亦均未聲明
    異議，本院審酌證人廖茂男之證詞對認定犯罪事實之存否有
    其必要性，且上開言詞陳述作成時之情況，並無違法取供情
    形或其他程式上之瑕疵，引用其偵查中之陳述作為證據應屬
    適當認為以之為證據尚屬適當，依刑事訴訟法第159 條之5
    之規定，即具證據能力。
  (二)另本件認定事實所引用之卷內其餘卷證資料（包含文書證據
    等證據），被告於準備程序同意作為本案證據，且審判程序
    中復未於言詞辯論終結前表示異議，且卷內之文書證據等，
    亦無刑事訴訟法第159 條之4 之顯有不可信之情況與不得作
    為證據之情形，則依刑事訴訟法第159 條之5 之規定，本件
    認定事實所引用之所有文書證據等證據，均有證據能力，合
    先敘明。
二、有關上訴範圍部分：
    上訴人即被告柯建廷於本院準備程序及本院審理中陳稱僅就
    原審判決被告被訴附表編號2 至6 所示之故買贓物部分上訴
    （見本院同上卷第46背面、61背面頁），是原審判決被告被
    訴附表編號1 之故買贓物部分業已確定，是以本院審理範圍
    僅限於原審判決被告被訴附表編號2 至6 所示之故買贓物部
    分，合先敘明。
貳、實體部分：
一、訊據被告柯建廷固不否認有於附表編號2 至6 所示之時間向
    張家瑞以附表2 至6 所示之價格買附表編號2 至6 所示之物
    ，惟矢口否認有何故買贓物之犯行，並辯稱：張家瑞係開手
    機行，伊向張家瑞所購買的東西係張家瑞幫客人辦門號，客
    人不要的，那些東西不是贓物云云。經查：
  (一)有關被告柯建廷有於附表編號2 至6 所示之時間向張家瑞購
    買附表編號2 至6 所示之物一節，業據被告柯建廷於偵查及
    本院準備程序及審理中均坦認不諱，並有被告柯建廷所持用
    電話號碼0000000000之行動電話與張家瑞所使用電話號碼00
    00000000之行動電話的監聽譯文內容附卷可稽（見99年度偵
    字第14963 號偵查卷宗第411 至413 頁），此部分之事實，
    應堪認定。
  (二)觀之證人張家瑞先於本院審理中具結證稱：伊經由朋友介紹
    認識在新莊市新海橋下開電玩店的柯建廷，又伊賣給柯建廷
    的PSP 、WII 等電玩係客戶辦門號續約搭配方案所申辦下來
    的電玩遊戲機，伊退佣給客戶，就把這些遊戲機賣給別人，
    是哪些業者的方案，伊也答不出來，因申辦的業者太多了等
    詞（見本院同上卷第60背面至61、62頁），後又改稱：當時
    提供送遊戲機的門號業者為威寶跟遠傳，但伊所經營的通訊
    行跟威寶跟遠傳沒有簽約，係跟其他通訊行遞件云云（見本
    院同上卷第65頁），倘若證人張家瑞於本院審理中所證為真
    ，何以其對於究竟係何業者之搭配方案一開始無法清楚說明
    ，且經本院質疑，才稱係前述電信業者之方案，復經本院告
    以欲發函詢問電信業者之際，其復陳稱並未與該電信業者簽
    約，而係向其他通訊行遞件之情，是其所證已難遽信。
  (三)參以證人張家瑞於本院審理中另證述：綽號「DIO 」是廖茂
    男，廖茂男是在做偽卡，而伊在集團中也是負責製作偽卡，
    「小佑」是車手頭，但伊不負責銷贓，銷贓他們都是「小佑
    」等詞（見本院同上卷第63背面至64頁），其於偵查中供述
    ：經由朋友介紹認識柯建廷，又伊偽造的信用卡交給其他人
    後，他們用偽造的信用卡購物時，會透過伊去問柯建廷可以
    賣多少價格，伊只是中間幫忙問價格，實際銷贓是柯建廷與
    其他人的事情等語明確（見98年度偵字第32987 號偵查卷宗
    第203 至204 頁），則由證人張家瑞之證詞可知，其與廖茂
    男均有從事製作偽卡，且確實有撥打電話詢問被告柯建廷貨
    物價格之情。至其於本院審理中翻異前詞證述：係將門號洗
    出來的產品賣給柯建廷，並不負責銷售偽卡盜刷之贓物云云
    ，惟其於偵查中明確供述銷贓部分係由被告柯建廷處理，且
    對於將申辦門號洗出來的遊戲機出售給被告柯建廷乙節隻字
    未提，復衡以證人張家瑞係先遭警方查獲後，經檢察官訊問
    後始供出被告柯建廷，且於檢察官詢問為何會認識被告柯建
    廷，方回答製作偽卡交給他人購物後，其會問柯建廷價格，
    實際銷贓是柯建廷之情形，證人張家瑞於偵查中之證述，較
    無機會與被告柯建廷勾串，亦無餘暇思索是否藉詞掩飾己身
    或被告柯建廷罪行之際，明確指證被告柯建廷確實負責銷贓
    ，且證人張家瑞於偵查至本院審理到庭作證止，相隔甚久，
    難謂其非無串供迴護之虞，是以其於偵查時在前開環境因素
    所為之陳述，自具有極高度之可信性，益徵張家瑞出售給被
    告柯建廷之物均係製作偽卡後，交由他人持往購物取得之贓
    物無誤。
  (四)佐以證人廖茂男於偵查中證述：伊偽卡盜刷所購買的東西都
    賣給特定的人，約在新莊市新海橋下收購物品，又有時候他
    會打電話問有沒有貨，有時係伊打電話請他過來收貨，他知
    道這是伊盜刷信用卡所買的東西等情明確（見99年度偵字第
    32987 號偵查卷宗第129 頁），另徵之被告柯建廷所持用上
    開行動電話與張家瑞所使用前述行動電話之監聽譯文內容於
    98年10月29日20時23分56秒顯示「A:今天有沒有東西。B:今
    天沒有。A:我想說今天有的話，現在過去收一收啦。B:我們
    要休到下禮拜四。A:為什麼？B:因為有問題。A:就我跟你講
    那個。B:沒有。A:你說DIO 他們有出事是真的嗎。B:他們真
    的出事。」，此有上揭之監聽譯文在卷可稽，苟被告柯建廷
    所購買者確實非贓物且其主觀上確實沒有贓物之認識，何以
    電話中張家瑞表示須休息一陣子，且告知有問題，被告柯建
    廷並無任何質疑，反而緊接詢問「DIO 」是否真的出事，又
    張家瑞於電話中回應廖茂男出事後，被告柯建廷卻未有其他
    反應或進一步追問張家瑞，顯見被告柯建廷主觀上確實知悉
    向廖茂男及張家瑞購入者均係贓物一節。
  (五)綜上所述，被告柯建廷所辯，不足採信。本件事證明確，應
    依法論科。
二、核被告柯建廷就附表編號2 至6 所為，均係犯刑法第349 條
    第2 項之故買贓物罪。其所犯各罪，犯意各別，行為互殊，
    應予分論併罰。又被告前有如事實欄所述之犯罪科刑及執行
    情形，此有臺灣高等法院被告前案紀錄表1 份在卷可稽，其
    於有期徒刑執行完畢後，5 年以內再故意犯本罪，均應依刑
    法第47條第1 項規定論以累犯，並均加重其刑。原審認被告
    故買贓物，造成被害人覓回失物之困難，亦助長竊盜等財產
    犯罪之歪風，應予非難，兼衡其犯罪之動機、目的、手段、
    所故買贓物之數量及價值，暨其犯罪後之態度等一切情狀，
    分別量處如附表所示之刑，並定其應執行之刑，及均諭知易
    科罰金之折算標準，經核其認事用法，均無違誤，量刑亦稱
    妥適。被告上訴意旨猶執陳詞，否認犯罪，為無理由，應予
    駁回。
三、據上論斷，應依刑事訴訟法第455 條之1 第1 項、第3 項、
    第368條，判決如主文。
本案經檢察官郭峻豪到庭執行職務。
中    華    民    國   100    年    8     月    3     日
                  刑事第三庭審判長法  官   樊季康
                                  法  官   陳伯厚
                                  法  官   連雅婷
以上正本證明與原本無異
如不服本判決應於送達後10日內向本院提出上訴狀
                                書記官  郭晉良
中    華    民    國   100    年    8     月    3     日
附表：
┌──┬──────┬────┬────┬────┬───────┐
│編號│時間        │販賣者  │產品    │數量    │價格（新台幣）│
├──┼──────┼────┼────┼────┼───────┤
│ 1  │98年9 月20日│廖茂男  │WII     │2台     │13,000元      │
│    │            │        ├────┼────┼───────┤
│    │            │        │PSP     │1台     │5,000元       │
├──┼──────┼────┼────┼────┼───────┤
│ 2  │98年9 月30日│張家瑞  │行動電話│1台     │15,700元      │
├──┼──────┼────┼────┼────┼───────┤
│ 3  │98年10月16日│張家瑞  │PSP GO  │2台     │15,000元      │
│    │            │        ├────┼────┼───────┤
│    │            │        │PSP     │1台     │5,000元       │
│    │            │        ├────┼────┼───────┤
│    │            │        │WII     │1台     │6,500元       │
│    │            │        ├────┼────┼───────┤
│    │            │        │WII FIT │1台     │2,400元       │
├──┼──────┼────┼────┼────┼───────┤
│ 4  │98年10月21日│張家瑞  │PSP GO  │3台     │21,000元      │
├──┼──────┼────┼────┼────┼───────┤
│ 5  │98年10月28日│張家瑞  │PSP GO  │3台     │21,000元      │
├──┼──────┼────┼────┼────┼───────┤
│ 6  │98年11月12日│張家瑞  │PSP GO  │2台     │14,000元      │
└──┴──────┴────┴────┴────┴───────┘
附錄本案論罪科刑法條全文：
中華民國刑法第349條（普通贓物罪）
收受贓物者，處 3 年以下有期徒刑、拘役或 5 百元以下罰金。
搬運、寄藏、故買贓物或為牙保者，處 5 年以下有期徒刑、拘
役或科或併科 1 千元以下罰金。
因贓物變得之財物，以贓物論。